JAKUB T. JANKIEWICZ



adres: 26-120 Bliżyn

ul.Zafabryczna 35

tel: +48 796 478 641

email: <u>jcubi</u>c@onet.pl

www: j<u>cubi</u>c.pl/me

github: <u>github.com/jcubic</u>

codepen: <u>codepen.io/jcubic</u>

linkedin: /in/jakubjankiewicz/

PROFIL

Jestem programistą głównie Front-End, z wieloletnim doświadczeniem. Jestem zainteresowany pracą zdalną najlepiej związaną

z ReactJS, NextJS, GraphQL. Oprócz programowania mam także wiedzę na temat SEO, bezpieczeństwa aplikacji, pisania tekstów technicznych.

Byłbym mega zainteresowany pracą związaną

z nauczaniem, prowadzeniem kursów programowania, mentoringiem lub innego rodzaju dzielenia się wiedzą w ramach moich obowiązków.

DOŚWIADCZENIE ZAWODOWE:

2016-2022 ASTEK Polska - Senior Front-End Developer (projekty dla firmy farmaceutycznej) - SCRUM,

JIRA, Angular.js, Angular, GIT, R, Shiny, webpack, NPM, jQuery, React.js, Vue.js, Docker,

2015 XPro sp. z o. o. - JavaScript Developer (JIRA, Angular.js, GIT)

2014 Levitated - JavaScript Developer (projekt dla

firmy WhenToManage) - SCRUM, JIRA,

2013-2014 Z500 - Specjalista IT - Back-end (php, mysql, Svn)

2013 Grupa Edykacyjna S.A. - Programista - praca nad grami HTML5 dla projektu Unijnego e-

2012-2013 VocallyTalended - praca nad interfacem JavaScript/CSS/jQuery, konsultacje na temat projektu informatycznego oraz projekt bazy

podręcznik

danych dla portalu społecznościowego
Aiki Lab PTE. LTD. Web Developer - praca nad

2011-2012

Aiki Lab PTE. LTD. Web Developer - praca nad stroną openclipart.org, aplikacją
AikiFramework oraz tworzenie stron korzystając z Aiki (php, MySQL, JavaScript,

JSON-RPC, HTML, CSS, jQuery, Bazaar, Git)

Snapzu sp. z o. o. Front-End Developer (CSS, JavaScript, jQuery, HTML, Smarty, SVN,

2010-2011 Projekt open source AikiFramework oraz strona openclipart.org - wolontariat (php, Aiki,

HTML, JavaScript, Bazaar)

UMIEJĘTNOŚCI:

JEZYKI JavaScript, Lisp, R, PHP, Python, TypeScript,

SQL, Bash,

PROGRAMOWANIA

Mustache, Markdown, Twig, XML, SVG, HTML, CSS, RegEx (rzadko używane: C/C++, Java,

NARZĘDZIA Docker, Ansible, GNU Emacs, GIT, Apache, JIRA,

GNU/Linux, Windows, Inkscape, GIMP,

TECHNOLOGIE jQuery, Angular.js, React.js, Next.js, Vue.js, Node.js, Jasmine, Jest, Cypress, Jekyll,

Eleventy, SlimFramework, Shiny (język R), JSON-RCP, ERD, MySQL, SQLite, Firebase,

INNE SI

SEO (pozycjonowanie), Bezpieczeństo aplikacji (ethical hackig), pisanie artykułów branżowych, podstawy storytellingu, teoretyczne podstawy mentoringu oraz prowadzenia szkoleń. podstawy grafiki

ZNAJOMOŚĆ JĘZYKÓW:

Angielski średnio zaawansowany Polski ojczysty

Created using Inkscape; (C) 2011-2022 Jakub T. Jankiewicz; CC-BY-SA 3.0; source: https://github.com/jcubic/cv

WYKSZTAŁCENIE:

2011 - 2014 2002 - 2007 Studia Inżynierskie na kierunku "Informatyka" o specjalności "Systemy Informacyjne" na Politechnice Świetokrzyskiej

2000 - 2002

Niepubliczne Policealne Studium Elektroniczne Towarzystwa Wiedzy Powszechnej o specjalności "Systemy Komputerowe"

1995 - 2000

Technikum Elektroniczne o specjalności "radiotechnika i telewizja" w ZSZ nr 1 im. Bohaterów Września 1939 r. w Skarzysku -Kamiennej

PROJEKTY OPEN SOURCE:

JQUERY TERMINAL

Biblioteka, można ją nazwać frameworkiem do tworzenia aplikacji wiersza poleceń na stronach internetowych. Posiada bardzo dużo fukcji. Jak animacje czy podświetanie kodu zdefiniowane przez użytkownika.

GIT WEB TERMINAL

Aplikacja wiersza poleceń używająca Isomorphic-git dająca dostęp do gita w przeglądarce. Posiada ciekawe zastosowanie Service Workera.

LEASH SHELL

Aplikacja dająca dostęp do wiersza poleceń dla hostigów PHP, które nie dają dostępu do SSH. Posiada dostęp do edytora vi oraz Emacs or dostęp do bazy danych MySQL.

ISOMORPHIC-GIT

Implementacja gita w JavaScript dla przeglądarki i NodeJS. Jestem aktywnym managerem projektu (ang. maintainer). Autor projektu zrezygował z aktywej pracy nad projektem. Zajmuję się komunikacją z

SYSEND

Biblioteka do wysyłania komunikatów w czystym Vanilla JavaScript. Bez zależności zewnętrznych używających natywnych API. Które posiada bardzo proste w użyciu API.

GGTIPS

Pakiet R do tworzenia tooltipów na wykresach za pomocą popularnej biblioteki ggplot, jestem autorem części front-end'owej. W ramach pracy dla klientta ASTEK Polska (firmy

GAIMAN

Język programowania podobny do Ruby, który kompiuje się do języka JavaScript. Suży głównie do tworzenia aplikacji wiersza poeceń dla jQuery Termial. Założeniem jest, aby łatwiej tworzyć przygodowe gry tekstowe. Mam w planach dodanie także obsługi zwykłego wiersza poleceń.

LIPS

Interpreter dialektu Scheme języka Lips w JavaScript. Początkowo miał to być po prostu lisp bazujący na Scheme, ale potem postanowiłem że będzie to pełno prawny zgodny ze specyfikacją

CLARITY

Ikony typu monoshape w formacie SVG dla systemu okien GNU/Linux GTK+. Ikony są w pełni konfigurowalne za pomocą skrytów w Bashu, który tworzy wynikowe pliki na podstawie szablonów także w formacie SVG.

KURSY I SZKOLENIA:

BEZPIECZEŃSTWO APLIKACJI WWW

Web Hacking: Become a Professional Web

Pentester

Hack Yourself First: How to go on the Cyber-

Ataki na Strony Internetowe: Praktyczny

JAVASCRIPT

Functional-Light JavaScript, v2

Deep JavaScript Foundations ES6 The Right Parts

Hardcore Functional Programming in

FRAMEWORKI JAVASCRIPT

The Beginner's Guide to ReactJS Advanced React Component Patterns

Master Electron: Desktop Apps using HTML,

JavaScript & CSS

Understanding TypeScript

Angular 7 (formerly Angular 2) - The

CSS

The Complete Flexbox Tutorial: Learn CSS3

Flexbox in 2018

Ultimate CSS Grid Course: From Beginner to

Advanced

NARZĘDZIA

Git Essential Training Learning Docker Docker for Developers Learning Ansible

UMIEJĘTNOŚCI MIEKKIE

Akademia Mentora: mentoring i programy

mentoringowe w praktyce

Inteligencja Relacyjna - Poczucie wartości |

Asertywność | Wywieranie wpływu

Trainer course - IT trainer

Praktyczna Inteligencja Emocjonalna

INNE

SEO + Content + Link Building Optimized Content Marketing

ZAINTERESOWANIA/HOBBY:

Open Source, Projektowanie Logo i Logotypów, Matematyka, Fotografia, RPG, Komiksy, Manga, Anime, Fantastyka, Cyberpunk, Edycja Wikipedii, Dzielenie się wiedzą oraz odpowiadanie na pytania programistyczne na StackOverflow i w Social Media (głównie JavaScript), SEO, Cyberbezpieczeństwo, Storytelling, Grywalizacja.

Wyrażam zgodę na przetwarzanie moich danych osobowych dla potrzeb niezbędnych do realizacji procesu rekrutacji (zgodnie z ustawą z dnia 10 maja 2018 roku o ochronie danych osobowych (Dz. Ustaw z 2018, poz. 1000) oraz zgodnie z Rozporządzeniem Parlamentu Europejskiego i Rady (UE) 2016/679 z dnia 27 kwietnia 2016 r. w sprawie ochrony osób fizycznych w związku z przetwarzaniem danych osobowych i w sprawie swobodnego